【裁判字號】    95,抗,448
【裁判日期】    951025
【裁判案由】    假扣押
【裁判全文】
臺灣高等法院臺中分院民事裁定         95年度抗字第448號
抗  告  人  乙○○即陳顯瑞之.
相  對  人  華南商業銀行股份有限公司
法定代理人  甲○○
代  理  人  丙○○
上列抗告人因債務人陳顯瑞與相對人間假扣押事件，對於民國95
年1月12日臺灣南投地方法院93年度裁全字第109號裁定，提起抗
告，本院裁定如下：
    主  文
抗告駁回。
抗告訴訟費用由抗告人負擔。
    理  由
一、按債權人就金錢請求或得易為金錢請求之請求，欲保全強制
    執行聲請假扣押，如就債務人所應受之損害，陳明願供擔保
    ，或法院認為適當者，得定相當之擔保，命供擔保後為假扣
    押，民事訴訟法第五百二十二條第一項、第五百二十六條第
    二項定有明文。本件債權人主張對於抗告人有新台幣一十一
    萬五千八百八十元之債權，聲請為假扣押。原裁定依首開規
    定，命供擔保後為假扣押，並無不合。
二、抗告意旨略以：伊為債務人陳顯瑞之父親，惟陳顯瑞已於九
    十五年三月二十四日死亡，且伊不知陳顯瑞與相對人有欠債
    務等語。
三、按假扣押裁定雖形式上為非訟事件，惟本質上其抗告程序，
    仍應適用民事訴訟法規定之抗告程序。查本件原法院假扣押
    裁定之當事人為抗告人之子陳顯瑞，並非抗告人，而抗告人
    之子即債務人陳顯瑞雖於九十五年三月二十四日死亡，有抗
    告人提出臺灣南投地方法院檢察署相驗屍體證明書影本一份
    為證，惟陳顯瑞死亡後之繼承人為其子女陳怡伶、陳冠霖、
    陳怡君及配偶吳秀如，有相對人提出戶籍謄本一份可證，且
    其等繼承人於陳顯瑞死亡後，僅向原法院聲明限定繼承，業
    經本院向原法院函查屬實，有原法院函一份在卷可稽，依民
    法第一千一百三十八條規定，抗告人並非其繼承人，是其提
    起本件抗告，已非合法。又假扣押裁定，依強制執行法第四
    條第一項第二款、第一百三十二條第一項規定，無待裁定確
    定即有執行名義，本件原法院於九十五年一月十二日假扣押
    裁定後，抗告人之子陳顯瑞雖係於裁定後即九十五年三月二
    十四日死亡，依上開規定，仍不影響原裁定之執行力，即上
    開假扣押裁定尚難認有何違法。至債務人陳顯瑞與相對人間
    之債務關係，乃應待本案解決之問題，抗告人據以對原裁定
    聲明不服，均不能認為有理由，應駁回其抗告。
四、據上論結，本件抗告為無理由，依民事訴訟法第四百九十五
    條之一第一項、第四百四十九條第一項、第九十五條、第七
    十八條，裁定如主文。
中    華    民    國    95    年    10    月    25    日
                    民事第六庭審判長法  官   袁再興
                                    法  官   吳惠郁
                                    法  官   盧江陽
以上正本係照原本作成。
不得抗告。
                                    書記官   陳玫伶
中    華    民    國    95    年    10    月    27    日
                                                      Ｄ


司法院資訊處製作；財團法人民間司法改革基金會備份。
